Sara Bengoa Rocandio, Desarrolladora Front-End

Málaga, Spain, +34 644328611, sarabengoar@gmail.com

	Website, Codewars, Linkedin			
PERFIL PROFESIONAL	Desarrolladora front especializada en React con más de dos años de experiencia. Con gran entusiasmo tanto par la parte lógica de la programación como en la maquetación y el diseño, puedo implementar soluciones siguiendo prácticas de código limpio, con atención al detalle y actitud positiva.			
EXPERIENCIA LABORAL				
Ene 2022 — Presente	Desarrolladora Front Ei	nd, Babel		Málaga
	Desarrollo de interfaces de usuario siguiendo diseños propuestos en figma, con directrices de código limpio e implementando componentes reutilizables. Tecnologías usadas: React, styled components, React Testing Library, Jest, Typescript, Git.			
May 2021 — Ene 2022	Desarrolladora Front End , Ingenia			Málaga
	Desarrollo de interfaces de usuario siguiendo diseños propuestos en figma, con directrices de código limpio e implementando componentes reutilizables. Proyecto de Banca Nacional. Tecnologías usadas: React, styled components, React Testing Library, Jest, Typescript, Git.			
Oct 2020 — Feb 2021	Desarrolladora Front Junior, NTT Data.		Málaga	
	Desarrollo de maquetación para el portal de Medioambiente de la Junta de Andalucía. Tecnologías usadas: Html Sass, Git.			
FORMACIÓN				
Jun 2021 — Sep 2021	Full Stack Web Develop	ment Bootcamp, Upg	rade Hub	Málaga
	Duracción: 350 horas. Tecnologías aprendidas: HTML, Css, Javascript, PHP, Simphony, React, Angular.			
Mar 2021 — Mar 2021	Máster en Java Avanzad	o y Angular., Imagina	Formación	Málaga
	Duración: 255 horas.			
	Módulos: Arquitectura limpi	a, Git y Junit Testing,Maven	n, SpringBoot, Hibernate, Ang	gular.
Abr 2021 — Abr 2021	Máster en React Avanzado., Imagina Formación Mála			
	Duración: 255 horas.			
	Módulos: Gestión del estado, asíncronía, peticiones API restful, interfaces de usuario, perfomance, build, testing webpack, babel and eslint,application development.			
COMPETENCIAS	HTML & CSS		Java	
	HTML5		React	
	Typescript		Angular	
	Javascript			
PRÁCTICAS				
Ene 2021 — Jun 2021	Junior Developer, Chingu.io Remote			
	Como miembro de la organización Chingu, contribuí durante este periodo al desarrollo de varios proyectos de open-source junto con miembros de desarrolladores en equipos internacionales.			